# CU是什么的简写啊

提问人：原来你就在这里 时间：2018-02-14 12:42:48
２１Ａ 因为在商誉初始确认时产生的递延所得税负债按照第１５段（１） 的要求不 允许确认，所以其后递延所得税负债的减少也因此不能确认。例如，如果由于企业合 并而确认了ＣＵ１００的商誉，其计税基础为零，则第１５段（１） 禁止主体确认相应的 递延所得税负债。如果主体后续确认了ＣＵ２０的商誉减值， 则与该商誉相关的应 （纳） 税暂时性差异由ＣＵ１００减少到ＣＵ８０，导致未确认的递延所得税负债也相应减 少。由于未确认所得税负债金额的减少也被视为与商誉的初始确认相关，进而根据第 １５段（１） 不能进行确认。
请问各位老师，国际财务报告准则中文版（ 2015 ），国际会计准则第 12 号--所得税，21A这里的CU是什么的简写啊？

回答人：chenyiwei
就是currency unit，为说明方便而设的货币单位，不是特指某个国家或地区的货币。

提问人：原来你就在这里 时间：2018-02-15 16:25:00
４２ 联营的投资者不控制该联营，通常也不能决定其股利政策。因此，如果没有 协议要求联营的利润在可预见的将来不予分配，投资者应确认对联营企业投资相关的 应税暂时性差异所产生的递延所得税负债。在有些情况下，如果投资者收回其在联营 的投资成本，则可能难以确定将来应付的税款金额，但能够断定应付的税款金额将等 于或大于一个最低金额。在这种情况下，递延所得税负债应以该最低金额计量。
继续请教各位大神，第 42 段里提到“如果投资者收回其在联营 的投资成本，则可能难以确定将来应付的税款金额”，请问是指的什么情况啊？ 可以举个例子吗？

回答人：chenyiwei
可能在境外的税收管辖区有此情况。境内可能没有类似案例。也请其他网友继续补充，谢谢！

提问人：原来你就在这里 时间：2018-02-23 09:46:52
再很小白的问一下，每一段前面有个IN，是什么的简写啊？

回答人：chenyiwei
I*oduction，大部分准则开头都有的简介，说明本准则的制定目的、主要思路和要点等。

提问人：原来你就在这里 时间：2018-02-24 21:29:28
@chenyiwei 是Introduction吗？陈老师。 有字母被屏蔽了。

回答人：chenyiwei
是。